【裁判字號】    99,再簡抗,1
【裁判日期】    990531
【裁判案由】    再審之訴抗告
【裁判全文】
臺灣彰化地方法院民事裁定  99年度再簡抗字第1號
抗  告  人  乙○○
相  對  人  華南商業銀行股份有限公司五權分行
法定代理人  甲○○
上列當事人間再審之訴事件，抗告人對於中華民國99年3月31 日
本院員林簡易庭99年度員再簡字第1號裁定提起抗告，本院裁定
如下：
    主  文
抗告駁回。
抗告程序費用新臺幣壹仟元由抗告人負擔。
    理  由
一、抗告意旨略以：抗告人在原確定判決法院審理過程，未曾收
    到任何通知書或判決書，所以此判決尚未確定，此為他造所
    承認，實符合民事訴訟法第496條第1項第6款之規定，依同
    法第500條第3項不適用前項但書自判決確定後已逾5年不得
    提起再審之訴之規定云云。
二、經查，抗告人主張原判決（即本院85年度員簡字第333號民
    事判決）其未曾收受任何通知書或判決書，因此該判決尚未
    確定，並提出台灣板橋地方法院98年度訴字第2684號判決為
    據，依該判決理由所載兩造對於本院85年度員簡字第333號
    判決，並未合法送達抗告人一節未予爭執，故該判決以本院
    85年度員簡字第333號判決尚未確定，不符合強制執行法第4
    條所稱之執行名義，不得予以聲請強制執行，應向執行法院
    聲明異議為由，駁回抗告人所提起之債務人異議之訴等情，
    此有台灣板橋地方法院98年度訴字第2684號判決在卷可稽。
    按再審之訴，必對於確定判決始得提起，若其判決並未確定
    ，或雖經判決而不能發生判決之效力，則其提起再審，即不
    得謂為合法（最高法院18年抗字第2871號判例要旨參照）。
    因此本院85年度員簡字第333號民事判決既尚未確定，則抗
    告人對之提起本件再審之訴即不合法，其應循上訴程序以為
    救濟。另抗告人主張之上開事實亦與民事訴訟法第496條第1
    項第6款當事人知他造之住居所，指為所在不明而與涉訟者
    。但他造已承認其訴訟程序者，不在此限之規定不相符合，
    是抗告人以原判決有此再審事由之存在提起本件再審訴訟，
    洵屬無據。
三、另抗告人於原審係以原確定判決有民事訴訟法第496條第1項
    第9款、第13款及第497條之再審事由，而提起本件再審之訴
    ，實與同法第500條第3項所稱以第496條第1項第5款、第6款
    或第12款情形為再審之理由者，不適用前項但書規定之情形
    不相符，自有同法第500條第2項但書規定之適用，況抗告人
    所提之抗告理由如前所述，係對尚未確定之判決提起本件再
    審訴訟實於法不合，故原審以其再審不合法，裁定駁回其再
    審之聲請，尚無違誤。從而，抗告人求予廢棄原裁定，為無
    理由，應予駁回。
四、據上論結，本件抗告為無理由，爰依民事訴訟法第436條之1
    第3項、第495條之1第1項、第449條第1項、第95條、第78條
    ，裁定如主文。
中    華    民    國    99    年     5    月    31    日
               民事第一庭      審判長法  官  康弼周
                                     法  官  施坤樹
                                     法  官  黃倩玲
不得再抗告
中    華    民    國    99    年     5    月    31    日
                            書記官  黃幼華

司法院資訊處製作；財團法人民間司法改革基金會備份。
